最　高　行　政　法　院　裁　定
　　　　　　　　　　　　　　　　　　 96年度裁字第01501號
上　訴　人　甲○○
被 上訴 人　財政部臺灣省南區國稅局
代　表　人　乙○○
上列當事人間因記帳士法事件，上訴人不服中華民國94年12月13
日高雄高等行政法院94年度訴字第778號判決，提起上訴。本院
裁定如下：
    主  文
上訴駁回。
上訴審訴訟費用由上訴人負擔。
    理  由
一、按對於高等行政法院判決上訴，非以其違背法令為理由，不
    得為之，行政訴訟法第242條定有明文。是對於高等行政法
    院判決上訴，若未具體說明原判決違背何項法令、不適用或
    如何適用不當之具體情事，即非主張原判決違背法令以為上
    訴理由，其上訴為不合法。
二、本件上訴意旨略以：依中央健康保險局南區分局開立之全民
    健康保險繳納保險費證明，可證上訴人於民國（以下同）90
    年6月前已開始從事記帳及報稅業務；復依投保單位名稱為
    「甲○○事務所」（上訴理由狀誤載為「甲○○稅務會計記
    帳代理人」），足證上訴人於90年8月前已開始從事記帳及
    報稅業務；且上訴人向被上訴人所屬新化稽徵所申請自92年
    度起以機器記帳代替人工記帳，取具該稽徵所91年12月9日
    准予備查函，可證上訴人於91年12月前已使用人工記帳從事
    記帳及報稅業務；是上訴人於記帳士法公布施行（93年6月2
    日）前已從事記帳及報稅業務，原判決漏未斟酌此有利於上
    訴人之證據。又上訴人係因工作權受侵害，不得執業，才會
    向前妻吳美玲請求支付屬於上訴人之執行業務所得，雖時隔
    數年或近十年，惟上訴人乃依法爭取權利，何來原判決所指
    事後彌縫之舉？且上訴人係因工作權受侵害，才會尋找當時
    委任上訴人記帳之李月華作證且出具證明書，此乃上訴人在
    收受訴願決定書後尋求證據之行為，當然是事後補具之證明
    書，那有原判決質疑之問題？是上訴人有扣繳憑單、勞、健
    保證明、被上訴人所屬新化稽徵所准予備查函、李月華出具
    之證明書等，證明上訴人於記帳士法施行前已從事記帳及報
    稅代理業務滿3年，且均有報繳該項執行業務所得，依該法
    第35條規定，自該法施行之日起，得登錄繼續執業，況且記
    帳士法並未規定報繳該項執行業務所得申報錯誤或特殊情況
    報繳該項執行業務所得，不得登錄執業，爰請基於憲法保障
    人民工作權，將原判決廢棄云云，提起上訴。經核無非係就
    原審取捨證據、認定事實之職權行使事項任意指摘，而未具
    體說明原判決違背何項法令、不適用或如何適用不當之具體
    情事，即非主張原判決違背法令以為上訴理由，揆諸首揭規
    定及說明，其上訴為不合法，應予駁回。
三、依行政訴訟法第249條第1項前段、第104條、民事訴訟法第
    95條、第78條，裁定如主文。
中　　華　　民　　國　　96　　年　　7　　 月　　12　　日
                  第四庭審判長法  官　鍾　耀　光
                              法  官  姜　仁　脩
                              法  官　王　德　麟
                              法  官　黃　清　光
                              法  官　吳　慧　娟
以  上  正  本  證  明  與  原  本  無  異
中　　華　　民　　國　　96　　年　　7　　 月　　12　　日
　　　　　　　　　　　　　　　書記官　張　雅　琴
